【裁判字號】    98,易,207
【裁判日期】    980415
【裁判案由】    竊盜
【裁判全文】
臺灣桃園地方法院刑事判決               98年度易字第207號
公  訴  人  臺灣桃園地方法院檢察署檢察官
被      告  丁○○
上列被告因竊盜案件，經檢察官提起公訴（98年度偵字第13、
3778、3966號），被告於準備程序期日就被訴事實為有罪陳述，
經本院裁定進行簡式審判程序，茲判決如下：
    主  文
丁○○攜帶兇器竊盜，累犯，處有期徒刑拾月；又攜帶兇器竊盜
，累犯，處有期徒刑拾月；又攜帶兇器竊盜，累犯，處有期徒刑
壹年；又攜帶兇器竊盜，累犯，處有期徒刑壹年；又攜帶兇器竊
盜，累犯，處有期徒刑壹年，鑰匙乙支沒收。應執行有期徒刑參
年陸月，鑰匙乙支沒收。
    事  實
一、丁○○前因竊盜案件，經本院判處有期徒刑10月確定，又因
    施用毒品案件，分別經法院判處應執行有期徒刑9 月、6 月
    確定，上揭罪經法院裁定減刑並定應執行有期徒刑1 年確定
    ，甫於民國96年7 月16日縮刑期滿執行完畢。詎仍不知浚悔
    ，竟基於意圖為自己不法所有之犯意，分別於
  (一)於97年12月22日上午7 時許，在桃園縣中壢市○○路170 號
    前，見戊○○所有車牌號碼KS-3300 號自用小貨車停放於上
    址，竟持客觀上足供兇器使用之剪刀 (未扣案)， 先以剪刀
    將該上開小貨車之門鎖及鑰匙鎖搖鬆後，再持自備鑰匙竊取
    上開車輛得手後，駕駛該車逃逸。
  (二)於97年12月25日下午1 時30分許，在桃園縣龍潭鄉○○路
    341 巷旁，見甲○○所有車牌號碼HY-8280 號自用小貨車停
    放於上址，竟持客觀上足供兇器使用之剪刀 (未扣案)， 先
    以剪刀將該上開小貨車之門鎖及鑰匙鎖搖鬆後，再持自備鑰
    匙竊取上開車輛得手後，駕駛該車逃逸。
  (三)於97年12月31日上午11時許，在臺北市士林區○○○路○ 段
    187 巷內，見乙○○所有車牌號碼DU-4635 號自用小貨車停
    放於上址，竟持客觀上足供兇器使用之剪刀 (未扣案)，先
    以剪刀將該上開小貨車之門鎖及鑰匙鎖搖鬆後，再持自備鑰
    匙竊取上開車輛得手後，駕駛該車逃逸。
  (四)於97年8 月10日上午8 時55分許，在桃園縣桃園市○○路○
    段630 號巷內，見丙○○所有車牌號碼V6-4438 號自用小貨
    車停放於上址，竟持客觀上足供兇器使用之剪刀 (未扣案)
    ，先以剪刀將該上開小貨車之門鎖及鑰匙鎖搖鬆後，再持自
    備鑰匙竊取上開車輛得手後，駕駛該車逃逸。
  (五)於97年8 月23日晚間7 時30分許，在桃園縣八德市○○街37
    號前，見己○○所有車牌號碼3L-6738 號自用小貨車停放於
    上址，竟持客觀上足供兇器使用之剪刀 (未扣案)， 先以剪
    刀將該上開小貨車之門鎖及鑰匙鎖搖鬆後，再持自備鑰匙竊
    取上開車輛得手後，駕駛該車逃逸。嗣於98年1 月4 日晚間
    10時30分許，在桃園縣桃園市○○街71號之桃園療養園之空
    地，經警查獲丁○○在其所竊取之車牌號碼DU-4635 號自用
    小貨車內睡覺，並扣得上開其所有之鑰匙1 把，而循線追查
    。
  (六)丁○○於警追查時，於警方尚未知其有竊取上開編號（一）
    、（二）部份之自用小貨車時，其自動向警方表示上情，警
    方始查悉其有竊取該編號（一）、（二）部份之自用小貨車
    ，並接受裁判。
三、案經桃園縣政府警察局桃園分局、中壢分局、八德分局報請
    臺灣桃園地方法院檢察署檢察官偵查起訴。
    理  由
一、按本案被告丁○○所犯係死刑、無期徒刑或最輕本刑為3 年
    以上有期徒刑以外之罪，其於本院準備程序期日中就被訴事
    實為有罪之陳述，經本院告知簡式審判程序之旨，並聽取當
    事人意見後，由本院依刑事訴訟法第273 條之1 第1 項規定
    裁定進行簡式審判程序，附此敘明。
二、上開犯罪事實，業據被告丁○○迭於警詢、偵查中及本院審
    理中坦承不諱，核與被害人戊○○、甲○○、乙○○、丙○
    ○、己○○分別於警偵訊中及本院審理時所述情節相符，並
    有桃園縣政府警察局KS-3300 、HY-8280 、DU-4635 車輛尋
    獲電腦輸入單（參偵卷P32-34）、KS-3300 、HY-8280 、
    DU-4635 車輛贓物認領保管單（同上卷P35-37）、桃園縣政
    府警察局桃園分局龍安派出所現場查獲照片（同上卷P42-48
    ）、98年2 月17日內政部警政署刑事警察局刑紋字第
    0980020046號鑑驗書（同上卷P76-77）、桃園縣政府警察局
    V6-4438 車輛尋獲電腦輸入單（98年度他字第521 號偵查卷
    P4）、97年9 月9 日內政部警政署刑事警察局刑紋字第
    0970134121號鑑驗書（同上卷P5-6）、車號V6-4438 贓物認
    領保管單（同上卷P10） 、97年10月21日內政部警政署刑事
    警察局刑紋字第0970150913號鑑驗書（98年度他字第560 號
    P4-5）、桃園縣政府警察局車號3L-6738 號車輛尋獲電腦輸
    入單（98年度偵字第3966號偵查卷P15） 、3L-3678 贓物認
    領保管單（同上卷P16） 、刑案現場照片（同上卷P25-28）
    及扣案之被告使用竊盜之鑰匙乙支扣案（本院卷ｐ31）等在
    卷可參，足認被告自白確與事實相符，堪以採信。本案事證
    明確，被告犯行洵堪認定，應依法論罪科刑。
三、被告丁○○就事實欄編號（一）（二）部份之竊盜行為，其
    於被警追查時，於警方尚未查知其有竊取該二輛自用小貨車
    時，其自動向警方表示上情，警方始查悉其有竊取該二輛自
    用小貨車之犯行，此有查獲員警之職務報告一紙（13號偵查
    卷ｐ73）可稽，此部份被告係對於未發覺之罪自首而受裁判
    ，應可認定。
四、核被告所為，分別係犯刑法第321 條第1 項第3 款之攜帶兇
    器竊盜罪。又被告有上開前案科刑紀錄，其於有期徒刑執行
    完畢後5 年內再故意犯本件有期徒刑以上之罪，為累犯，應
    各依刑法第47條第1 項規定加重其刑。又被告對於事實欄編
    號（一）（二）部份，係自首而接受裁判已如上述，應依法
    減輕其刑，並依累犯之規定加重後再依法減輕之。爰審酌被
    告年值青壯竟不思以正常途徑取得財物，平日素行不良，並
    兼衡其犯罪動機、目的、犯罪情節、犯罪所生損害，贓物價
    值、被告犯後態度等一切情狀，分別量處如主文所示之刑。
    並定其應執行刑。
 五、扣案之鑰匙乙支係被告所有，且係供被告犯罪所用之物（
    最後一次行竊被查扣），爰依法沒收如主文所示。又被告行
    竊使用之兇器剪刀，被告供明已丟棄而不存在，且未扣案，
     爰不另諭知沒收，附此說明。
據上論斷，應依刑事訴訟法第273 條之1 第1 項、第299 條第1
項前段，刑法第321 條第1 項第3 款、第47條第1 項、第62條前
段、第51條第5款、第38條第1項第2款，判決如主文。
本案經檢察官黃怡菁到庭執行職務。
中    華    民    國    98    年    4    月    15    日
                  刑事第十庭   法  官    陳添喜
以上正本證明與原本無異。
如不服本判決應於收受判決後10日內向本院提出上訴書狀，並應
敘述具體理由。其未敘述上訴理由者，應於上訴期間屆滿後20日
內向本院補提理由書 (均須按他造當事人之人數附繕本)「 切勿
逕送上級法院」。
                                書記官   劉玉梅
中    華    民    國    98    年    4     月    15    日
附錄本案論罪科刑法條：
中華民國刑法第321條
（加重竊盜罪）
犯竊盜罪而有左列情形之一者，處六月以上、五年以下有期徒刑
：
一、於夜間侵入住宅或有人居住之建築物、船艦或隱匿其內而犯
    之者。
二、毀越門扇、牆垣或其他安全設備而犯之者。
三、攜帶兇器而犯之者。
四、結夥三人以上而犯之者。
五、乘火災、水災或其他災害之際而犯之者。
六、在車站或埠頭而犯之者。
前項之未遂犯罰之。


司法院資訊處製作；財團法人民間司法改革基金會備份。
